臺灣高雄地方法院刑事判決　　　　　　　94年度訴字第2317號
公　訴　人　臺灣高雄地方法院檢察署檢察官
被　　　告　己○○
選任辯護人　洪條根律師
　　　　　　柳聰賢律師
被　　　告　甲○○
選任辯護人　柳聰賢律師
被　　　告　丁○○
　　　　　　丙○○
　　　　　　壬○○
上列被告因違反槍砲彈藥刀械管制條例等案件，經檢察官提起公
訴（94年度偵字第10857、10690號），本院判決如下：
    主  文
己○○未經許可，寄藏手槍，累犯，處有期徒刑伍年捌月，併科
罰金新臺幣拾萬元，罰金如易服勞役，以新臺幣玖佰元即銀元參
佰元折算壹日；扣案手槍壹把、子彈伍顆，均沒收。又以加害生
命、身體之事，恐嚇他人致生危害於安全，累犯，處有期徒刑壹
年。應執行有期徒刑陸年陸月，併科罰金新臺幣拾萬元，罰金如
易服勞役，以新臺幣玖佰元即銀元參佰元折算壹日；扣案手槍壹
把、子彈伍顆，均沒收。
丁○○、丙○○、壬○○、甲○○，均無罪。
    事  實
一、己○○前有妨害兵役、違反槍砲彈藥刀械管制條例、偽造文
    書等前科，其中於民國85年間，因妨害兵役案件，經本院以
    86年訴緝字第141 號判處有期徒刑7 月，褫奪公權1 年，緩
    刑3 年確定；復於86年間因違反槍砲彈藥刀械管制條例案件
    ，經本院以87年易緝字第160 號判處有期徒刑4 月確定，並
    經撤銷前開妨害兵役案件緩刑之宣告，並經定應執行刑為10
    月，褫奪公權1 年，而於88年7 月31日縮短刑期執行完畢。
    其又因偽造文書案件，經本院以92年簡上字第416 號判處有
    期徒刑6 月確定，而於93年4 月6 日易科罰金，執行完畢。
二、己○○明知手槍、子彈係經政府管制，未經許可不得擅自持
    有，竟於93年1 月間某日，在高雄市○○區○○路與自強路
    口附近，受唐信源（原名劉信源，業於93年4 月21日死亡）
    之託，代為保管具有殺傷力之義大利BERETTA 廠製92F 型，
    口徑9mm 制式半自動手槍1 把（含彈匣1 個，槍枝管制編號
    0000000000），及具有殺傷力之制式子彈9 顆，並將之藏置
    在其位於高雄市○○區○○街133 號住處或其胞妹所有車牌
    號碼3500—MB自用小客車上，未經許可而寄藏上開手槍及子
    彈。
三、緣丁○○於94年4月19日凌晨，因偕同半島酒店花名柔柔之
    蔡柔芳，及某真實姓名、年籍不詳之丁姓成年友人，至設於
    高雄市鹽埕區○○○路247號之京華城KTV（營利事業登記店
    名為王府視聽行）消費飲酒，而酒後與店內服務人員法惠玲
    （花名寶兒）發生衝突，丁○○心生不滿，即以電話通知己○○、丙○○，己○○及丙○○再分別以電話通知謝鴻筠、
    壬○○。己○○、丙○○、壬○○、謝鴻筠分別接獲通知後
    ，即夥同甲○○、李柏毅、林德望、郭育德（林德望、郭育
    德均未經檢察官起訴）及綽號「阿胖」、「阿貓」等真實年
    籍、姓名不詳之成年男子共約20人，預先準備刀械、棍棒，
    分乘數部車輛前往京華城KTV ，渠等先後到達京華城KTV 後
    ，即由丙○○、壬○○、謝鴻筠、林德望、郭育德及共同前
    往之其他不詳男子分持前開預先準備之刀械及棍棒，攻擊京
    華城KTV 之工作人員，並致該店人員乙○○、戊○○受有傷
    害，復砸毀店內玻璃大門及設施（傷害及毀損部分，業據乙○○、戊○○、藍世垚於偵查中撤回對丁○○、己○○、丙○○、壬○○、甲○○、謝鴻筠、李柏毅之告訴），場面乃
    趨混亂。己○○見狀，為警告京華城KTV 員工不得反擊，竟
    另行起意，掏出前開代唐信源保管之槍彈，朝天空發射1 槍
    ，以此一表示其隨時可能會以槍擊之手段加害生命、身體之
    事，恐嚇當時在場反擊之京華城KTV 員工藍世垚、黃世明、
    吳定邦、溫進寶、吳育才、戊○○、羅金城等人，致使渠等
    心生畏懼，足生危害於安全。嗣己○○為避免為警查獲，遂
    承上開寄藏槍彈之同一犯意，於槍擊案發生後約2 、3 天，
    將前開手槍1 把（含彈匣1 個）及子彈8 顆，寄藏於不知情
    之甲○○使用過而停放在高雄市○○區○○路77號前之車牌
    號碼LYO —227 號機車置物箱內，迨同年5 月10日15時25分
    許，經警持拘票至上址拘提己○○後，經由己○○引導，始
    自停放於該處之車牌號碼LYO —227 機車置物箱內，起出上
    開手槍1 把（含彈匣1 個）、子彈8 顆。
四、案經高雄市政府警察局鹽埕分局移送臺灣高雄地方法院檢察
    署檢察官偵查起訴。
    理  由
壹、程序方面：
    本件證人黃世明、吳定邦、溫進寶、乙○○、羅金城歷次於
    警詢所述，雖屬被告以外之人於審判外之陳述，且不符合刑
    事訴訟法第159 條之1 至第159 條之4 傳聞例外法則，然業
    經被告於審判程序同意作為證據（見本院卷第81-1、143 、
    144 頁），且於本院調查證據時，未於言詞辯論終結前聲明
    異議，本院審酌該等證人為該言詞陳述時，並無任何非出於
    自由意志，而遭以不正方法取得證詞之情事，是認該陳述作
    為證據，應屬適當，自得為證據。
貳、實體方面：
一、有罪部分：
(一)、訊據被告己○○對於上開時、地，受案外人唐信源之託，寄
    藏義大利BERETTA廠製92F型，口徑9mm制式半自動手槍1把（
    含彈匣1個，槍枝管制編號0000000000），及制式子彈9顆；
    又持前揭槍彈，朝天空發射1槍，用以恐嚇當時意欲反擊之
    京華KTV員工等情，坦承不諱，核與證人即京華城KTV員工吳
    定邦、溫定寶、乙○○、黃世明、羅金城於警詢證述情節相
    符（分見高市警鹽分三字第0940006334號警卷【下稱警1 卷
    】第38頁反面，94年他字第1098號卷【下稱偵1-1 卷】第11
    頁正面，犯罪嫌疑人丁○○、己○○、丙○○、壬○○警卷
    【下稱警2 卷】第29頁反面、第31頁反面、第32頁正面、第
    53 頁 反面、第57頁反面），並有自監視錄影帶擷取畫面在
    卷，及手槍1 把（含彈匣1 個）、子彈8 顆、彈殼1 顆扣案
    可佐。又該扣案之手槍（含彈匣1 個，槍枝管制編號000000
    0000），係義大利BERETTA 廠製92F 型，口徑9mm 制式半自
    動手槍，機械性能良好，可擊發同口徑制式子彈，認具殺傷
    力；而扣案之子彈8 顆，則均係口徑9mm 制式子彈，具殺傷
    力，此有內政部警政署刑事警察局刑鑑字第0940082017號槍
    彈鑑定書存卷可稽（附於94年偵字第10857 號卷【下稱偵
    3-1 卷】第73至77頁）。至該採自京華城KTV 現場之彈殼1
    顆，係已擊發之口徑9mm 制式彈殼之情，亦有內政部警政署
    刑事警察局刑鑑字第0940066103號槍彈鑑定書可憑（附於犯
    罪嫌疑人己○○、甲○○警卷【下稱警3 卷】第32至35頁）
    ，該子彈既可經擊發，又與前開具殺傷力之8 顆子彈，同屬
    口徑9mm ，且同係來自於唐信源，足認亦具有殺傷力。堪認
    被告己○○之自白，與事實相符，事證明確，被告己○○寄
    藏槍彈、恐嚇犯行洵堪認定。
(二)、按槍砲彈藥刀械管制條例所謂「寄藏」，係指受他人之委託
    代為保管，其保管本身所為之「持有」，既係「寄藏」之當
    然結果，法律上自宜僅就「寄藏」行為為包括之評價，不應
    另就「持有」予以論罪。是核被告己○○所為，係犯槍砲彈
    藥刀械管制條例第7條第4項之未經許可寄藏手槍罪、同條例
    第12條第4 項之未經許可寄藏子彈罪（槍砲彈藥刀械管制條
    例雖曾於93年6 月2 日、94年1 月26日修正施行，惟本2 條
    項並未修正），及刑法第305 條之恐嚇危害安全罪。又被告
    己○○同時寄藏手槍及子彈，為一行為觸犯二種罪，為想像
    競合犯；被告己○○1 恐嚇行為，同時危害證人藍士垚、黃
    世明、吳定邦、溫進寶、吳育才、戊○○、羅金城，亦係一
    行為侵害數同質法益，亦為想像競合犯，應各依刑法第55條
    之規定，從一重之未經許可，寄藏手槍罪，及恐嚇危害安全
    罪論處。至檢察官雖認被告己○○持槍朝天空發射之行為，
    亦恐嚇京華城KTV 負責人辛○○；而就被告丙○○、壬○○
    、甲○○傷害與毀損之犯行，亦與丙○○、壬○○、甲○○
    及丁○○共犯恐嚇罪行，惟被告己○○於持槍朝天空發射1
    槍時，證人辛○○並未在場，此業據證人辛○○證陳在卷（
    見本院卷第256 頁），是實難遽認被告己○○亦有恐嚇辛○○之犯意；而客觀上尚難以被告丙○○、壬○○、甲○○實
    施傷害與毀損之犯行，遽認渠等有以實施傷害及毀損行為，
    向他人恐嚇之犯意，應無成立刑法第305 條之恐嚇危害安全
    罪（詳見後述），則被告己○○就此部分，自亦無成立恐嚇
    危害安全罪之餘地，惟或因此部分如認被告己○○成立犯罪
    ，與前揭恐嚇部分，即有想像競合之裁判上一罪關係、或檢
    察官認係同一犯罪事實之關係，自不另為無罪之諭知。次按
    ，未經許可持有槍彈罪，其持有之繼續，為行為之繼續，至
    持有行為終了時，均論為一罪，不得割裂。若以之犯他罪，
    兩罪間之關係如何，端視開始持有之原因為斷，如早已非法
    持有槍彈，後另起意犯罪；或意圖犯甲罪持有槍彈，欲持以
    犯乙罪，均應以數罪併罰論處；必因意圖犯某罪而持有槍彈
    ，後果以之犯該罪，兩罪間始有牽連犯之適用。最高法院87
    年度台上字第3983號判決意旨可資參照。被告己○○持有槍
    彈，係單純受唐信源之託代為保管，而被告丁○○於京華城
    KTV 與人發生衝突，又係突發事件，實難認被告己○○於持
    有槍彈之初，即有欲持該槍彈至京華城KTV 恐嚇他人之意圖
    ，是被告己○○未經許可持有槍彈與其恐嚇犯行間，應無方
    法、目的之牽連關係，而應併罰之，檢察官認被告己○○所
    犯此2 罪間，有方法、結果之牽連關係，為牽連犯，應從一
    重之槍砲彈藥刀械管制條例第7 條第4 項之未經許可寄藏手
    槍罪處斷，尚有未合；被告己○○受唐信源之託寄藏槍彈後
    ，又將之藏置於車牌號碼LYO —227 號機車置物箱內，其持
    有行為並未中斷，檢察官復未舉證證明被告己○○有另行寄
    藏之犯意，自應僅論為一罪，公訴意旨認被告己○○將槍彈
    藏放於機車置物箱內，係屬另行起意，亦有未恰；且被告甲○○就被告己○○將前開槍彈藏放在其曾使用過之機車置物
    箱內乙節，並不知情（亦見後述），被告己○○就該部分寄
    藏槍彈部分，自無與被告甲○○成立共同正犯之餘地，附此
    敘明。再被告己○○前有數次妨害兵役、違反槍砲彈藥刀械
    管制條例、偽造文書等前科，其中於85年間，因妨害兵役案
    件，經本院以86訴緝字第141 號判處有期徒刑7 月，褫奪公
    權1 年，緩刑3 年確定；復於86年間因違反槍砲彈藥刀械管
    制條例案件，經本院以87年易緝字第160 號判處有期徒刑4
    月確定，並經撤銷前開妨害兵役案件緩刑之宣告，並經定應
    執行刑為10月，褫奪公權1 年，而於88年7 月31日縮短刑期
    執行完畢。其又因偽造文書案件，經本院以92年簡上字第
    416 號判處有期徒刑6 月確定，而於93年4 月6 日易科罰金
    ，執行完畢，有臺灣高等法院被告前案紀錄表1 份存卷足憑
    ，其於各該有期徒刑執行完畢後，分別犯有期徒刑以上之未
    經許可寄手槍藏罪及恐嚇罪，均為累犯，均應依法加重其刑
    。
(三)、本院審酌被告己○○前有數次妨害兵役、違反槍砲彈藥刀械
    管制條例、偽造文書等前科，竟不知自我警惕，明知槍彈危
    害社會治安甚鉅，未經許可，不得無故持有，竟仍受唐信源
    之託予以寄藏，甚而於友人丁○○因小事與人發生衝突後，
    即持之發射，用以恐嚇他人，行為實屬惡劣，惟念其犯後坦
    承犯行，在庭態度尚佳等一切情狀，因認檢察官具體求刑有
    期徒刑8年，併科罰金新臺幣50萬元，尚嫌過重，爰分別量
    處如主文所示之刑及併科罰金，罰金如易服勞役，以新臺幣
    900元即銀元300元折算壹日，並定其應執行刑。另扣案之義
    大利BERETTA 廠製92F 型，口徑9mm 制式半自動手槍；及扣
    案之子彈8 顆中之未經鑑定機關試射之其中5 顆，均為違禁
    物，應依刑法第38條1 項第1 款予以沒收。至扣案之子彈8
    顆中之業經鑑定機關試射完畢之其中3 顆；及被告己○○用
    以擊發之子彈1 顆，僅餘彈殼，分別有前開槍彈鑑定書可稽
    ，均已非違禁物，且非被告己○○所有，自亦不為沒收之諭
    知。
二、無罪部分：
(一)、公訴意旨另以：緣被告丁○○於94年4 月19日凌晨，在位於
    高雄市鹽埕區○○○路247 號京華城KTV ，因酒後與店內服
    務人員發生衝突，丁○○遂於同日3 時許以電話通知己○○
    、甲○○、丙○○、壬○○，並共同基於恐嚇犯意聯絡，由
    己○○、甲○○、丙○○、壬○○，分別乘3 部車，持槍械
    、木棒等前往京華城KTV ，並推由甲○○、丙○○、壬○○
    等3 人自車上持預先準備之木棒毀損上開KTV 大門之玻璃門
    及店內設施，並將乙○○、戊○○打傷，造成乙○○受有右
    肩胛切割傷併右肩胛骨開放性骨折、頭部外傷併頭皮2 處撕
    裂傷、背部切割傷2 處、右前臂深切割傷等傷害，戊○○則
    受有頭皮撕裂（毀損罪、傷害罪部分業經和解並撤回告訴）
    ，己○○則持預先準備之上開手槍，於KTV 門前人行道上朝
    天空開1 槍恐嚇示威，以此方式恐嚇證人辛○○、乙○○、
    戊○○，致渠3 人心生畏懼而生危害於安全（起訴書雖未論
    及遭恐嚇危害安全之人係何人，然此業經公訴人當庭補正）
    。之後，丁○○、己○○、甲○○、丙○○、壬○○等人駕
    多部車離去，並聚集於高雄市○○區○○路77號眼鏡陳檳榔
    攤討論後離去。嗣己○○與甲○○為藏匿上開手槍、子彈，
    復另行起意，共同基於寄藏上開手槍及子彈8 顆之犯意聯絡
    ，由甲○○提供伊所使用之車號LYO ─227 號機車，並將行
    李箱打開後，供己○○寄藏上開手槍及子彈，以逃避警方查
    緝，因認被告丁○○、丙○○、壬○○、甲○○涉犯刑法第
    305 條之恐嚇危害安全罪，被告甲○○復另行涉犯槍砲彈藥
    刀械管制條例第7 條第4 項之未經許可寄藏具殺傷力手槍罪
    ，及同條例第12條第4 項之未經許可寄藏子彈罪嫌等語。
(二)、按犯罪事實應依證據認定之，無證據不能認定犯罪事實；不
    能證明犯罪者，應喻知無罪之判決。刑事訴訟法第154條第2
    項、第301條第1項分別定有明文。又刑事訴訟法上所謂認定
    犯罪事實之證據，係指足以認定被告確有犯罪行為之積極證
    據而言，如未能發現有相當證據或證據不足以證明，自不能
    以推測或擬制之方法以為裁判基礎，又認定不利於被告之事
    實，需依積極證據，苟積極證據不足為不利被告之認定時，
    即應為有利於被告之認定，更不必有何有利之證據。最高法
    院29年上字第3105號、40年台上字第86號、30年上字第816
    號判例可資參照。
(三)、被告丁○○、丙○○、壬○○、甲○○被訴恐嚇危害安全部
    分：
    訊據被告丁○○、丙○○、壬○○、甲○○固坦承因被告丁○○酒後與京華城KTV員工發生衝突，被告己○○、丙○○
    、壬○○、甲○○及案外人謝鴻筠、李柏毅、林德望、郭育
    德及綽號「阿胖」、「阿貓」等真實年籍、姓名不詳之成年
    男子共約20人，均曾前往京華城KTV，並對於京華城KTV有砸
    店及傷害證人乙○○、戊○○之行為，惟矢口否認有何恐嚇
    犯行，均辯稱：渠等只是單純砸店並與KTV人員發生鬥毆，
    並無恐嚇之意思，至於己○○攜帶槍枝之事，渠等事先並不
    知情等語。經查：
  1.按刑法第305 條之恐嚇危害安全罪，其所謂之「恐嚇」，係
    指將對他人之生命、身體、自由、名譽、財產等5 種法益，
    加以不法惡害之意旨，通知他人，使人產生恐怖之心理狀態
    ，其恐嚇之方法，無論以言詞、文字、舉動為之，均無不可
    ；又其係直接通知或間接通知被害人，亦均無不可，惟必須
    使被害人知悉始為已足。又倘恐嚇之結果，被害人心理並未
    產生任何不安，其安全顯未生危害，要難成立本罪，先此敘
    明。
  2.被告丁○○、丙○○、壬○○、甲○○固坦承94年4 月19日
    凌晨於京華城KTV 有砸店毀損及傷害證人乙○○、戊○○之
    情事，惟是日證人辛○○並未在場，故其對被告丁○○、丙○○、壬○○、甲○○之毀損及傷害行為，是否感到害怕，
    並不置可否之情，業據證人辛○○到庭證述綦詳（見本院卷
    第256 頁），是縱令認被告丁○○、丙○○、壬○○、甲○○當日確有恐嚇之犯意，該恐嚇之舉動是否已到達證人辛○○，並使其心生畏懼，尚非無疑。至證人乙○○、戊○○是
    日雖在現場，然檢察官並未提出積極證據用以證明渠2 人，
    曾因被告丁○○、丙○○、壬○○、甲○○之傷害、毀損行
    為，而心生畏懼，故就此自不得以推測之方式，而為不利被
    告丁○○、丙○○、壬○○、甲○○之認定。
  3.況行為人基於傷害之犯意，而傷害他人之身體或健康；或行
    為人基於毀損之犯意，而毀棄、損壞他人之物者，本即應成
    立刑法上之傷害罪或毀損罪，尚無除認涉犯上開2 罪名外，
    定另同時成立刑法恐嚇危害安全罪之可言。本件被告丁○○
    、丙○○、壬○○、甲○○砸毀京華城KTV 設施及傷害證人
    乙○○、戊○○之事，固屬真實，有如上述，惟檢察官既未
    舉證證明渠等確有恐嚇危害安全之犯意，則逕以渠等有毀損
    及傷害之行為，即認渠等係以毀損、傷害為手段，而達其恐
    嚇之目的，尚嫌遽斷。
  4.又觀諸被告丁○○於偵訊時供稱：「我買完單下來看到己○○，然後我跟他說買單了，說這裡不好玩，要他去別處喝。
    因為丙○○推了店員一把，就發生衝突了。當時己○○在我
    旁邊，我看到錄影帶是己○○後退後開槍。」（見94年偵字
    第10690 號卷【下稱偵2-1 卷】第20頁）；被告丙○○供稱
    ：「（問：何時打起來的？）後來到門口的時候就爭執打起
    來了。（問：何時開槍的？）時間很快，是打起來後約2 、
    3 鐘我就聽到一聲砰的聲音，我就衝進去裡面跟KTV 的工作
    人員打架。」（見偵2-1 卷第37頁）、「當天我坐阿貓的車
    到京華城KTV ，當時他的車上就放有棍棒。」（見本院卷第
    296 頁）；被告壬○○供稱：「丙○○當時是用其行動電話
    （0000000000號）撥打我行動電話（0000000000號）邀約我
    至現場。」、「（問：你自電話中聽取之（處理事情）之意
    思，是否就要前往該處與人打架滋事？）我聽他說的意思應
    該是。」（見警1 卷第20頁正反面）、「我們到京華城KTV
    後，我看到丙○○與京華城KTV 服務生互相推來推去，丙○○被打，故我才跟著打。」（見本院卷第297 頁）；被告甲○○供陳：「當時是謝鴻筠叫我開我的國瑞牌8619-GN 自小
    客車載謝鴻筠、李柏毅共三人，從『眼鏡陳檳榔店』出發，
    直接前往京華城KTV 。」（見偵3-1 卷第88頁正面）、「我
    和我朋友謝鴻筠綽號『彬仔』及李柏毅綽號『柏毅』一起去
    京華城KTV 。」、「我們到現場時己○○叫我們在車上等，
    我們看到他們打起來時，就下車參與鬥毆，我當時手持木質
    球棒。」（見警3 卷第5 頁正面）、「（問：是否在94年4
    月19日凌晨到京華城KTV ？）有，是謝鴻筠約我去的。」（
    見本院卷第299 頁）；被告己○○供稱：「（問：當天你與
    何人一起到京華城KTV ？）我自己一人。」、「（問：謝鴻
    筠、甲○○、李柏毅為何也到現場？）我忘記當時是打給謝
    鴻筠或甲○○要他們過去喝酒，李柏毅我沒有打電話給他。
    」（見本院卷第298 頁）等語，並參酌證人吳定邦於警詢證
    稱：「當時對方共約20名歹徒，其中乙名穿黑色上衣滾黃邊
    條、著黑色長褲的年約28、29歲男子，起先走到我們公司門
    口，夥同丁○○共同以三字經向我們大聲叫囂，隨後大約有
    10名左右的歹徒開始徒手群毆我們公司的同事。該黑衣男子
    此時就走到馬路上，持槍對空鳴了一槍後，隨後又有乙批約
    十餘個手持開山刀、藍波刀、球棒等兇器的歹徒衝入我們店
    內外殺人、砸毀店內物品。並在殺傷我們同事後，坐上負責
    接應的3 、4 四台自小客車快速的離去。」（見警1 卷第38
    頁反面）等語，及被告丁○○、丙○○、壬○○、己○○、
    甲○○均不否認渠等與案外人謝鴻筠、李柏毅、林德望、郭
    育德，及「阿胖」、「阿貓」等不詳男子共約20人，是日均
    曾至京華城KTV 之情（見本院卷第83、144 頁）。渠等各人
    所述雖略有出入，惟整體觀之仍可判斷，是日被告丁○○、
    丙○○、壬○○、甲○○、己○○與京華城KTV 員工發生衝
    突過程，係由被告丁○○以電話通知被告己○○、丙○○，
    被告己○○及丙○○再分別以電話通知案外人謝鴻筠，及被
    告壬○○，被告己○○接獲通知後，即1 人單獨前往，而被
    告丙○○、案外人謝鴻筠則分別與被告壬○○、甲○○夥同
    案外人林德望、郭育德，及綽號「阿胖」、「阿貓」等共約
    20 人 共同前往。而當日被告丁○○自208 號包廂下樓後，
    被告丙○○先行出手推打某位京華城KTV 員工，雙方爆發衝
    突後，隨即有約10名左右之男子開始徒手群毆京華城KTV 員
    工，之後被告己○○即走至馬路上持槍對空鳴槍，嗣後又另
    有1批 約10餘名之男子手持刀械、棍棒等物，衝入店內砍人
    、砸毀物品，堪可認定。細繹本件衝突過程，被告丁○○、
    丙○○、壬○○、甲○○，既非與被告己○○同時前往京華
    城KTV ，則渠等是否確實知悉己○○將攜槍前往，並非無疑
    。雖被告丁○○不否認曾於被告己○○開槍前，與其交談過
    ；而被告丙○○亦不否認於被告己○○開槍時，其則站立於
    己○○之身旁（分見警1 卷被告丁○○、丙○○警詢筆錄）
    ，惟被告丁○○與己○○交談內容為何？是否係交代己○○
    開槍？並無他人聽聞，且渠2 人亦堅決否認被告丁○○事先
    知悉己○○將開槍之事，而檢察官就此亦未舉證證明，是實
    難就被告丁○○邀約己○○至京華城KTV 助陣，且於己○○
    開槍前曾與其交談等情，即遽認其與被告己○○間就開槍恐
    嚇之行為，有犯意之聯絡。至被告丙○○與己○○相同，均
    係應被告丁○○之邀前往京華城KTV 助陣，被告己○○是否
    會事先告知被告丙○○將持槍前往並非無疑；又被告壬○○
    、甲○○係分別間接應案外人謝鴻筠、被告丙○○之邀，前
    往助陣，渠2 人是否得以事先知悉被告己○○將持槍前主，
    亦屬有疑。參以檢察官就被告丙○○、壬○○、甲○○對於
    被告己○○開槍恐嚇乙節，係事前即與被告己○○有犯意聯
    絡或係於現場始相互謀議，並未提出積極證據以供本院審酌
    ，實難僅憑被告己○○係應丁○○之約至現場，而被告丙○○、壬○○、甲○○當時亦同在京華KTV 滋事，即以擬制之
    方法，認定渠4 人必與被告己○○就開槍恐嚇部分，有犯意
    之聯絡。
(四)、被告甲○○被訴寄藏槍彈部分：
    訊據被告甲○○固不否認被告己○○將所持有之上開具有殺
    傷力之義大利BERETTA 廠製92F 型，口徑9mm 制式半自動手
    槍1 把（含彈匣1 個，槍枝管制編號0000000000），及具有
    殺傷力之制式子彈8 顆，藏置在其曾使用過之車牌號碼LYO
    —227 號機車置物箱之事實，惟矢口否認有何與被告己○○
    共同寄藏上開槍彈之行為，辯稱：伊僅記得曾向己○○說過
    該部機車已無法使用，但不知道己○○把槍彈藏在機車置物
    箱之事。經查，被告甲○○於偵訊時固自承：己○○在4 月
    20幾日曾向伊借過LYO —227 號機車，伊不知道己○○借機
    車要做什麼，因為機車無法使用，後來己○○叫伊把機車的
    置物箱打開就好，當時伊看到己○○將1 個手提包放進置物
    箱裡面。該機車置物箱只有伊會開等語（見偵3-1 卷第25
    頁），而其嗣後就是否曾將前開機車借予被告己○○，並知
    悉己○○在該機車置物箱放入物品之事，又屢次所述均不相
    同，亦與被告己○○所述，互相歧異。惟縱認被告甲○○前
    開於偵訊所述係屬真實，而其嗣後翻異之詞，則為虛偽，然
    渠2 人均供陳被告甲○○並不知己○○放入車牌號碼LYO —
    227 號機車置物箱之物係槍彈乙節，則自始一致；又被告己○○用以裝放前開槍彈之背包係帆布棕色不透明側背包，寬
    約25公分，長約28公分，拉鍊封口，背包前側有咖啡塑膠材
    質不透明小袋子之情，業經本院當庭勘驗該背包無訛，並製
    有勘驗筆錄在卷（見本卷第257 頁），是被告甲○○縱確曾
    眼見，並幫忙被告己○○將前開背包放入機車置物箱，其是
    否確知該背包中係裝何物，並非無疑。再無故持有槍彈，係
    屬嚴重之犯罪行為，此業經政府廣為宣導，並為一般人所週
    知之事，故被告己○○藏匿該槍彈時，不願對被告甲○○誠
    實相告，而自暴犯罪行為，亦非不可想像。被告甲○○是否
    知悉被告己○○放入機車置物箱之物係槍彈，及己○○於放
    置時是否對被告甲○○誠實相告，既屬有疑，有如上述，則
    依諸前開說明，自不得僅因被告甲○○與己○○所述有所不
    符，即以推測之方法，遽為被告甲○○不利之認定。此外，
    檢察官復未提出其他積極證據，用以證明被告甲○○確有與
    被告己○○共同寄藏槍彈之行為，犯罪顯然不能證明。
(五)、綜上，檢察官就被告丁○○、丙○○、壬○○、甲○○被訴
    恐嚇危害安全部分，及被告甲○○被訴寄藏槍彈部分，既均
    未能提出積極證據用以證明該等被告確有此等犯行，犯罪不
    能證明，自應為渠等無罪之諭知。
(六)、至被告丁○○雖自承曾在京華城KTV 揚稱：「砸店行不行，
    你們主事的是誰」等語（見本院卷第295 頁），惟縱認此部
    分被告丁○○所為，係犯刑法第305 條之恐嚇危害安全罪，
    然因檢察官就此部分並未起訴，而起訴被告丁○○以毀損、
    傷害及由被告己○○開槍為手段，恐嚇證人辛○○、戊○○
    、乙○○部分，又經本院為無罪判決而與之無任何事實上或
    裁判上一罪關係，故該部分，本院自不得予以審究，附此敘
    明。
據上論斷，應依刑事訴訟法第299 條第1 項前段、301 條第1 項
，槍砲彈藥刀械管制條例第7 條第4 項、第12條第4 項，刑法第
11條前段、第305 條、第55條、第47條、第42條第2 項、第38條
第1 項第1 款、第51條第5 款，現行法規所定貨幣單位折算新臺
幣條例第2 條，罰金罰鍰提高標準條例第1 條前段、第2 條，判
決如主文。
本案經檢察官庚○○到庭執行職務。
中　　華　　民　　國　　94　　年　　10　　月　　31　　日
                  刑事第十庭    審判長法　官  徐美麗
                                      法  官  莊珮吟
                                      法  官  高增泓
以上正本證明與原本無異。
如不服本判決，應於判決送達後10日內，向本院提出上訴狀。
中　　華　　民　　國　　94　　年　　10　　月　　31　　日
                                      書記官  吳金霞
附錄犯罪法條：
(一)槍砲彈藥刀械管制條例第7條
未經許可，製造、販賣或運輸火砲、肩射武器、機關槍、衝鋒槍
、卡柄槍、自動步槍、普通步槍、馬槍、手槍或各類砲彈、炸彈
、爆裂物者，處死刑、無期徒刑或7 年以上有期徒刑；處徒刑者
，併科新台幣3千 萬元以下罰金。
未經許可，轉讓、出租或出借前項所列槍砲、彈藥者，處無期徒
刑或 5 年以上有期徒刑，併科新台幣 1 千萬元以下罰金。
意圖供自己或他人犯罪之用，而犯前二項之罪者，處死刑或無期
徒刑；處徒刑者，併科新台幣 5 千萬元以下罰金。
未經許可，持有、寄藏或意圖販賣而陳列第 1 項所列槍砲、彈藥
者，處 5 年以上有期徒刑，併科新台幣 1 千萬元以下罰金。
第 1 項至第 3 項之未遂犯罰之。
(二)槍砲彈藥刀械管制條例第12條
未經許可，製造、販賣或運輸子彈者，處 1 年以上 7 年以下有
期徒刑，併科新台幣 500 萬元以下罰金。
未經許可，轉讓、出租或出借子彈者，處 6 月以上 5 年以下有
期徒刑，併科新台幣 300 萬元以下罰金。
意圖供自己或他人犯罪之用，而犯前二項之罪者，處 3 年以上
10 年以下有期徒刑，併科新台幣 700 萬元以下罰金。
未經許可，持有、寄藏或意圖販賣而陳列子彈者，處 5 年以下有
期徒刑，併科新台幣 300 萬元以下罰金。
第1 項至第3 項之未遂犯罰之。
(三)刑法第305條
以加害生命、身體、自由、名譽、財產之事，恐嚇他人致生危害
於安全者，處2 年以下有期徒刑、拘役或300 元以下罰金。
